【裁判字號】    95,易,126
【裁判日期】    950413
【裁判案由】    毒品危害防制條例
【裁判全文】
臺灣苗栗地方法院刑事判決               95年度易字第126號
公  訴  人  臺灣苗栗地方法院檢察署檢察官
被      告  甲○○
                    （現於台灣臺北監獄臺北分監執行中）
上列被告因違反毒品危害防制條例案件，經檢察官提起公訴（94
年度毒偵字第1724號、第1728號、95年度毒偵字第44號）及移送
併案審理（95年度毒偵字第287 號、95年度毒偵字第395 號），
本院依簡式審判程序，判決如下：
    主  文
甲○○連續施用第二級毒品，累犯，處有期徒刑壹年。扣案之玻
璃頭吸食器壹組沒收。
    犯罪事實及理由
一、犯罪事實：
  (一)甲○○前因竊盜案件，經本院於民國91年5 月6 日以91年度
    易字第8 號判決，判處有期徒刑5 月，如易科罰金，以300
    元折算1 日確定，甫於94年10月29日執行完畢。
  (二)甲○○前因施用毒品案件，先後2 次經法院裁定送觀察、勒
    戒後，均認無繼續施用毒品之傾向，業經臺灣苗栗地方法院
    檢察署檢察官先後於90年10月30日以90年度毒偵字第251 號
    ，及於91年8 月22日，以91年度毒偵字第456 號為不起訴處
    分確定。
  (三)詎甲○○仍不知悔改，於前開最後一次觀察、勒戒執行完畢
    （即91年8 月23日）後5 年內，另基於施用第2 級毒品安非
    他命之概括犯意，自94年5 月中旬某日起，至同年11月13日
    止，在其位於苗栗縣竹南鎮龍鳳里10鄰大坵園76之5 號住處
    及其所有之自小客車內（停放於桃園縣大園鄉五權村1 之3
    號前空地）等處，以將安非他命置於其所有之玻璃頭吸食器
    內，在下點火燒烤吸其煙霧之方式，連續施用第2 級毒品安
    非他命多次，平均施用頻率為1 星期1 次。
  (四)嗣於(1)94年7 月29日16時30分許，因另涉搶奪案件，經警於
    其前揭住處前臨檢盤查而查獲，並經其同意採其尿液送驗結
    果呈安非他命、甲基安非他命及嗎啡陽性反應。(2)94年8 月
    12日0 時30分許，因另涉贓物案件，在竹南鎮龍鳳里「龍鳳
    漁港」停車場內，為警臨檢盤查後而查獲，經其同意採尿送
    驗，結果呈現甲基安非他命及嗎啡陽性反應。(3)94年10月11
    日23時40分許，因另涉竊盜案件，在桃園縣大園鄉五權村大
    埔1 之3 號前為警查獲，並在其所駕駛之車牌號碼LT-3 042
    號自用小客車上，扣得其所有供施用第2 級毒品安非他命之
    玻璃頭吸食器1 組，而經其同意後採集尿液送驗，結果呈現
    安非他命、甲基安非他命及嗎啡陽性反應。(4)94年11月14日
    14時30分許，因另涉竊盜案遭通緝，為警於上開住處內逮捕
    ，並經其同意後採集尿液送請檢驗，結果呈現甲基安非他命
    及嗎啡陽性反應而查獲上情（甲○○所犯搶奪、贓物、竊盜
    罪嫌，另由檢查官偵辦中，其所犯施用第一級毒品海洛因罪
    嫌，現由臺灣高等法院審理中）。
  (五)案經苗栗縣警察局竹南分局報請臺灣苗栗地方法院檢察署、
    桃園縣警察局大園分局報請臺灣桃園地方法院檢察署呈請臺
    灣高等法院檢察署檢察長核轉至臺灣苗栗地方法院檢察署檢
    察官偵查起訴及苗栗縣警察局竹南分局、新竹縣警察局報請
    臺灣苗栗地方法院檢察署移送併案審理。
二、證據名稱：
  (一)被告甲○○於警詢、偵訊及本院審理中之自白。
  (二)苗栗縣警察局苗栗分局94年查獲毒品案件犯嫌尿液檢體編號
    登記簿、臺灣尖端先進生技醫藥股份有限公司濫用藥物尿液
    檢驗報告書、濫用藥物尿液檢驗檢體監管紀錄表、昭信科技
    顧問有限公司濫用藥物尿液檢體檢驗報告、中山醫學大學附
    設醫院藥物濫用檢測中心94年8 月25日、94年10月21日、94
    年11月24日確認結果報告影本各1 份（見94年毒偵字第1724
    號卷第25至27、29頁、94年毒偵字第1728號卷第16、19至21
    頁、94年毒偵字第5686號卷第82頁、95年毒偵字第287 號卷
    第15頁、95年毒偵字第395 號卷第29、40至42頁）。
  (三)扣案之被告所有供施用第二級毒品安非他命之玻璃頭吸食器
    1 組。
  (四)另關於被告有累犯及毒品前案紀錄之執行情形，其證據名稱
    為刑案資料查註紀錄表、全國施用毒品案件紀錄表、受觀察
    勒戒人毒品及前科紀錄簡列表。
三、查被告如犯罪事實欄所示施用安非他命之犯罪事實，起訴意
    旨雖僅記載被告自94年5 月中旬某日起，至同年10月9 日晚
    上某時止，有連續施用第二級毒品安非他命多次犯行，至其
    餘犯罪事實雖未及提及，惟此部分業經檢察官併案審理及公
    訴檢察官於本院審理時予以補充，是被告就此部分，既與起
    訴部分有連續犯之裁判上一罪關係，基於審判不可分原則，
    應為起訴效力所及，本院自得併予審理，先予敘明。
四、適用法律依據：
  (一)刑事訴訟法第273 條之1 第1 項，第299 條第1 項前段、第
    310 條之2 、第454 條第1 項。
  (二)毒品危害防制條例第10條第2項。
  (三)刑法第11條前段、第56條、第47條、第38條第1項第2款。
五、如不服本件判決，應於判決送達之日起10日內，向本院提起
    上訴。
本案經檢察官魏宏安到庭執行職務
中    華    民    國    95    年    4     月    13    日
                  刑事第二庭  法  官  顧 正 德
以上正本證明與原本無異。
如不服本判決，應於判決送達後10日內向本院提出上訴狀（應抄
附繕本）。
                              書記官  廖 鳳 美
中    華    民    國    95    年    4     月    14    日
附錄本判決論罪科刑法條
毒品危害防制條例第10條第2項
施用第二級毒品者，處 3 年以下有期徒刑。


司法院資訊處製作；財團法人民間司法改革基金會備份。
